【裁判字號】    99,訴,169
【裁判日期】    990513
【裁判案由】    毒品危害防制條例
【裁判全文】
臺灣高雄地方法院刑事判決               99年度訴字第169號
公  訴  人  臺灣高雄地方法院檢察署檢察官
被      告  甲○○
指定辯護人  本院公設辯護人黃秋葉
上列被告因違反毒品危害防制條例案件，經檢察官提起公訴（98
年度偵字第36214 號），本院判決如下：
    主  文
甲○○販賣第二級毒品，累犯，處有期徒刑參年。未扣案之販賣
第二級毒品所得新臺幣伍佰元沒收，如全部或一部不能沒收時，
以其財產抵償之。
    事  實
一、甲○○前於民國92年間因施用毒品案件，經本院以93年度易
    第234 號判處有期徒刑10月，經其提起上訴，於臺灣高等法
    院高雄分院（下稱高雄高分院）以93年度上易字第154 號審
    理中撤回上訴確定；又於93年間再犯施用毒品案件，經本院
    以93年度簡字第3358號判處有期徒刑6 月確定，上開二罪經
    本院以93年度聲字第2913號裁定應執行刑為有期徒刑1 年2
    月，於94年9 月29日縮刑期滿執行完畢。詎其猶不知悔改，
    明知甲基安非他命係毒品危害防制條例第2 條第2 項第2 款
    所列之第二級毒品，不得非法持有、販賣，竟仍意圖營利，
    基於販賣第二級毒品甲基安非他命之犯意，於96年農曆年前
    之1 月間某日，在高雄市○○路與中華路路口，以新臺幣（
    下同）500 元之代價，販賣甲基安非他命1 包與王易湋。嗣
    於96年10月16日下午6 時10分許，在高雄縣鳳山市○○路12
    9 號「酷酷龍遊藝場」內為警查獲，當場扣得如附表一所示
    之物，復在甲○○位於高雄市○鎮區○○路21號16樓之11租
    屋處內，扣得如附表二所示之物。經警方移送臺灣高雄地方
    法院檢察署（下稱高雄地檢署）檢察官偵查後，就甲○○於
    96年6 月15日、6 月29日、7 月6 日、7 月30日、8 月4 日
    、8 月17日及9 月21日，販賣甲基安非他命與王易湋共7 次
    之犯行，及其於96年9 月10日販賣甲基安非他命與訴外人鄭
    詠仁之犯行提起公訴，甲○○於本院97年度訴字第1430號刑
    事案件審理時供稱另有於96年1 月間某日販賣價值500 元之
    甲基安非命與王易湋之行為（惟不符合自首規定，詳後述）
    ，始悉上情。
二、案經本院函送臺灣高雄地方法院檢察署檢察官偵查起訴。
    理  由
一、按被告以外之人於審判外之陳述，雖不符刑事訴訟法第159
    條之1 至第159 條之4 之規定，而經當事人於審判程序同意
    作為證據，法院審酌該言詞陳述或書面陳述作成時之情況，
    認為適當者，亦得為證據；又當事人、代理人或辯護人於法
    院調查證據時，知有第159 條第1 項不得為證據之情形，而
    未於言詞辯論終結前聲明異議者，視為有前項之同意，刑事
    訴訟法第159 條第1 項、第159 條之5 分別定有明文。查本
    判決所引用其他各項證據（含傳聞證據、非傳聞證據及符合
    法定傳聞法則例外之證據）之證據能力，檢察官、被告甲○
    ○及辯護人於本院審判程序時，均表示無意見，並同意引為
    證據，且於本院言詞辯論終結前，對於卷附具有傳聞證據性
    質之證據，既均已知其情，卻未聲明異議，本院認該具有傳
    聞證據性質之證據，亦無任何違法取證之不適當情形，以之
    作為證據使用係屬適當，自均具有證據能力。
二、訊據被告於本院審理時對上揭事實坦承不諱，核與證人王易
    湋於本院審理時之證述相互符合（見本院97年度訴字第1430
    號卷第56、64至65頁），足見被告之任意性自白與事實相符
    ，得為認定犯罪之依據。又販賣毒品本無一定價格，各次買
    賣之價格，當亦各有差異，隨供需雙方之資力、關係之深淺
    、需求之數量、貨源之充裕與否、販賣者對於資金之需求如
    何即殷切與否，以及政府查緝之態度，進而為各種不同之風
    險評估，而為機動性之調整，是其價格標準，自非一成不變
    ，且販賣者從各種「價差」或「量差」或係「純度」謀取利
    潤方式，或有差異，然其所圖利益之非法販賣行為目的，則
    屬相同，並無二致。從而，販賣之利得，除被告就販賣之價
    量俱臻明確供述外，委難察得實情，況政府為杜絕毒品氾濫
    ，毒害人民甚深，再三宣導教民眾遠離毒品、媒體之報導既
    深且廣，對於毒品之禁絕，應為民眾所熟悉。又政府對於查
    緝施用、轉讓及販賣毒品無不嚴格執行，且販賣毒品罪更係
    重罪，設若無利可圖，衡情一般持有毒品者，當不致輕易將
    持有毒品交付他人；而被告既有多次毒品前科，有臺灣高等
    法院被告前案紀錄表附卷可憑，其對於販賣毒品核屬重罪，
    當無不知之理，茍無任何利益可圖，被告豈有甘重典販入價
    格再轉賣與購買毒品者之理，足認其確有販賣圖利之意圖無
    訛。綜上所述，本件事證明確，被告上開犯行堪以認定，應
    依法論科。
三、本件被告行為後，毒品危害防制條例業於98年5 月20日修正
    公布，並已生效，爰依刑法第2 條第1 項規定，依「從舊從
    輕」原則而為比較，並說明如下：
  (一)查被告行為時之毒品危害防制條例第4 條第2 項規定：「製
    造、運輸、販賣第二級毒品者，處無期徒刑或七年以上有期
    徒刑，得併科新臺幣七百萬元以下罰金」。修正後則提高得
    併科之罰金數額至新臺幣一千萬元，應以被告行為時之規定
    對被告較為有利。
  (二)被告行為時之毒品危害防制條例第17條規定：「犯第4 條第
    1 項至第4 項、第5 條第1 項至第4 項前段、第6 條第1 項
    至第4 項、第7 條第1 項至第4 項、第8 條第1 項至第4 項
    、第10條或第11條第1 項、第2 項之罪，供出毒品來源，因
    而破獲者，得減輕其刑」。修正後則規定：「犯第4 條至第
    8 條、第10條或第11條之罪，供出毒品來源，因而查獲其他
    正犯或共犯者，減輕或免除其刑。犯第4 條至第8 條之罪於
    偵查及審判中均自白者，減輕其刑」。核修正後之規定，第
    1 項除修正「因而破獲者」文字為「因而查獲其他正犯或共
    犯者」外，並刪除原條文「得減輕或免除其刑」之「得」字
    ；第2 項則增列自白減輕其刑之規定，於量刑適用上，自以
    修正後之規定對被告較為有利。
  (三)上開毒品危害防制條例第4 條第2 項、第17條之規定，係對
    法定刑度與減輕其刑之適用規定，自不宜割裂而分別為新舊
    法之適用，而按新舊法適用孰者對被告較為有利，應先審查
    應否諭知無罪，次審查應否諭知免訴不受理，再次則審查有
    無法定必應免刑之情形；如無前開情形，則比較新舊法之罪
    刑孰為最有利。是以本案應就第17條減輕或免除其刑之規定
    先為比較，依上開比較結果，係以修正後之第17條對被告較
    為有利，本件被告之犯行，自應全部適用修正後之毒品危害
    防制條例第4 條第2 項、第17條之規定處斷。
四、論罪科刑：
  (一)按甲基安非他命係毒品危害防制條例第2 條第2 項第2 款所
    稱之第二級毒品，依法不得持有、販賣。是核被告所為，係
    犯毒品危害防制條例第4 條第2 項之販賣第二級毒品罪。其
    持有第二級毒品之低度行為，為其販賣第二級毒品之高度行
    為所吸收，不另論罪。被告有如事實欄所載受有期徒刑執行
    完畢之事實，有臺灣高等法院被告前案紀錄表附卷可稽，其
    受徒刑之執行完畢，5 年以內故意再犯本件有期徒刑以上之
    罪，為累犯，除法定刑為無期徒刑部分依法不得加重外，其
    餘部分應依刑法第47條第1 項規定，加重其刑。
  (二)按現行毒品危害防制條例第17條第1 項規定，供出毒品來源
    ，因而破獲其他正犯或共犯者，得減輕或免除其刑。所謂供
    出來源者，當係指毒品之非法持有、施打、吸用、販賣之人
    供出該毒品之來源，即供應者（俗稱「上游」或「前手」者
    ）係屬何人，始有本條之適用。查本件被告於96年10月16日
    警詢中供出其毒品係向綽號「小廖」之男子所購買（見警二
    卷第39頁），並在警方監控下，由被告甲○○撥打「小廖」
    電話向其購買甲基安非他命，嗣於當日23時許，為警在約定
    交易地點即高雄市瑞豐夜市門口，當場查獲與「小廖」同有
    販賣第二級毒品甲基安非他命犯意聯絡，而負責前來交付毒
    品之陳嘉郡，陳嘉郡因而經檢察官提起公訴，經本院以97年
    度訴字第785 號判處有期徒刑6 年，嗣陳嘉郡提起上訴，並
    鬆口坦承犯行不諱，經高雄高分院以97年度上訴字第1522號
    判處有期徒刑3 年10月確定等情，業經本院依職權調取前揭
    刑事案卷核閱無誤，並有上開刑事判決書附卷可查（見本院
    99年度訴字第169 號卷第56至63頁），從而，本件被告既已
    供出其毒品來源即綽號「小廖」之人，並因而查獲其共犯陳
    嘉郡，爰依毒品危害防制條例第17條第1 項規定，減輕其刑
    ，並與前開累犯之加重事由，先加後減之。
  (三)次按毒品危害防制條例第17條第2 項規定，犯第4 條至第8
    條之罪於偵查及審判中均自白者，減輕其刑。而該條項所定
    「於偵查及審判中均自白者，減輕其刑」之規定，所稱之「
    偵查中」係包含司法警察機關之調查程序在內，所稱「自白
    」不以自始至終為相同之自白為必要，苟曾經一次自白犯罪
    ，即得減刑，縱其自白後翻供仍無影響。是被告既已於98年
    10月13日偵查中供稱：伊在高雄地院97年度訴字第1430號案
    件審中所說均屬實，伊在96年1 月農曆過年前有賣甲基安非
    他命給王易湋，這次確實有賣給他沒錯，是賣給他500 元，
    這次是在三多路拿給他的等語（見高雄地檢署98年度他字第
    5302號卷第33至34頁），縱其於該次偵查中旋即改口辯稱：
    伊忘記了，96年1 月那次是分給王易湋，沒有賣，伊只是免
    費給他而已，法官審理時伊當時在澄清，把案件搞混了等語
    （見高雄地檢署98年度他字第5302號卷第34頁），而否認本
    件犯行，惟其於該次偵查程序之初，既已自白於96年1 月間
    某日販賣價值500 元之甲基安非他命與王易湋之之犯行，縱
    其事後翻供，仍應認已符合於偵查中自白之要件，加以被告
    於本院審理中亦自白上開犯行無訛，自應依現行毒品危害防
    制條例第17條第2 項規定減輕其刑。
  (四)又毒品危害防制條例第17條之修正理由，係以：「一、依學
    者研究及實務運作顯示，過度重刑化之嚴刑峻法刑事政策並
    不足以遏阻犯罪，抗制犯罪最有效之方法乃在有效之追訴犯
    罪及儘速判決確定。基於有效破獲上游之製造、販賣、運輸
    毒品組織，鼓勵毒販供出毒品來源之上手，有效推展斷絕供
    給之緝毒工作，對查獲之毒販，願意供出毒品來源，因而查
    獲其他正犯或共犯者，採行寬厚之刑事政策，爰修正現行條
    文，擴大適用範圍並規定得免除其刑，列為第一項。二、又
    為使製造、販賣或運輸毒品案件之刑事訴訟程序儘早確定，
    並鼓勵被告自白認罪，以開啟其自新之路，爰對製造、販賣
    、運輸毒品者，於偵查及審判中均自白時，亦採行寬厚之刑
    事政策，爰增列第二項規定」等旨。依上開說明，毒品危害
    防制條例第17條第1 項及第2 項之增修意旨，前者乃為擴大
    追查毒品來源，有效推展斷絕毒品供給之緝毒工作，以杜絕
    毒品泛濫，祇須被告願意供出毒品來源之上手，因而查獲其
    他正犯或共犯者，即可邀減輕或免除其刑之寬典；後者則為
    使案件儘速確定，鼓勵被告早日自新，並節省司法資源，苟
    被告於偵查及審判中均自白者，即符減刑要件，兩者之立法
    目的及減刑條件並不相同。倘被告犯毒品危害防制條例第4
    條至第8 條之罪，願意供出毒品來源因而查獲其他正犯或共
    犯，並於偵查及審判中自白，均符合前述兩項減刑條件者，
    即應依上開規定予以遞減其刑，始符立法初衷，如僅擇一適
    用，恐難達其立法目的。從而，本件被告既同時符合毒品危
    害防制條例第17條第1 項、第2 項之減刑條件，即應適用該
    二項規定，並依法遞減其刑。
  (五)至被告及辯護人雖以：本件係被告於另案審判中自承犯罪，
    符合自首規定，請依刑法第62條規定減輕其刑等語。惟按刑
    法第62條所定自首減刑，係以對於未發覺之犯罪，在有偵查
    犯罪職權之公務員知悉犯罪事實及犯人之前，向職司犯罪偵
    查之公務員坦承犯行，並接受法院之裁判而言。苟職司犯罪
    偵查之公務員已知悉犯罪事實及犯罪嫌疑人後，犯罪嫌疑人
    始向之坦承犯行者，為自白，而非自首。所謂發覺，不以有
    偵查犯罪之機關或人員確知其人犯罪無誤為必要，僅須有確
    切之根據得為合理之可疑者，亦屬發覺；又該條所稱之「發
    覺犯罪事實」，祇須有偵查犯罪職權之公務員，已知該犯罪
    事實之梗概為已足，無須確知該犯罪事實之真實內容為必要
    （最高法院97年度台上字第5969號、96年度台上字第5877號
    判決意旨參照）。查本件被告為警查獲緣由，係因國防部南
    部地方軍事法院檢察署檢察官查緝聯勤第四地區支援指揮部
    南區運輸大隊第三中隊一兵王易湋購買毒品之來源，經鳳山
    憲兵隊與高雄市政府警察局前鎮分局成立專案小組，傳喚王
    易湋到案說明，並調取王易湋使用之門號0000000000號行動
    電話雙向通聯資料（見警四卷第7 至18頁），查知販售甲基
    安非命與王易湋之人乃本件被告甲○○，足見偵輔機關已有
    確切合理之根據，得以知悉被告有販賣甲基安非他命與王易
    湋之犯罪事實，並非僅止於主觀上之單純懷疑，該案經高雄
    地檢署檢察官偵查後提起公訴，認被告於96年6 月15日起至
    96年10月16日為警查獲止，販賣甲基安非他命與王易湋共7
    次，足見偵查機關對被告販賣甲基安非他命與王易湋之事實
    ，顯已超越合理懷疑。全案嗣經本院以97年度訴字第1430號
    案件審理，被告於該案審理中全盤否認起訴書所載販賣甲基
    安非他命與王易湋之7 次犯行，辯稱：伊僅於96年1 月間販
    賣甲基安非他命給王易湋1 次而已等語（見本院97年度訴字
    第1430號卷第56、64頁），惟依前揭說明，檢察官已明確知
    悉對於被告有販賣甲基安非他命與王易湋之行為，亦即對於
    犯罪行為人為被告無訛、犯罪事實即為販賣甲基安非命之行
    為，且買受人均為王易湋等情均已知悉，僅係交易時間未臻
    明確，應認其販賣甲基安非他命之犯行早已為偵查機關所發
    覺。被告於審理中固另坦認於起訴書所載以外時間販賣甲基
    安非他命與同一人（即王易湋）之事實，惟尚不足以認定其
    係對於未發覺之犯罪，在有偵查犯罪職權之公務員知悉犯罪
    事實及犯人之前，向職司犯罪偵查之公務員坦承犯行，自不
    符合自首之要件，而無刑法第62條之適用，附此敘明。
  (六)爰審酌被告不思以勞力謀生，竟為獲取非法利益，明知甲基
    安非他命對施用者之健康危害甚鉅，猶意圖販賣而持有上開
    毒品，助長毒品氾濫，破壞社會治安，戕害他人身心健康，
    所為誠屬非是，惟念及被告於本院審理時終能坦承犯行，態
    度尚可，暨被告犯罪之動機、目的、手段、所生危害等一切
    情狀，量處如主文所示之刑，以示懲儆。又本件犯罪時間雖
    在96年4 月24日以前，惟被告既經本院宣告有期徒刑3 年，
    已與中華民國九十六年罪犯減刑條例第3 條第1 項第7 款之
    規定不符，爰不予減刑，附此敘明。
  (七)扣案物之沒收：
  1.按販賣毒品所得之金錢，如能認定確係販賣毒品所得之款項
    ，均應宣告沒收，不以當場搜獲扣押者為限（最高法院93年
    度台上字第2670號判決意旨參照）。是未扣案如事實欄所載
    之販賣第二級毒品所得500 元，應依毒品危害防制條例第19
    條第1 項規定沒收，如全部或一部不能沒收時，應以其財產
    抵償之。
  2.另按以營利為目的販入毒品，經多次販賣後，持有剩餘毒品
    被查獲，其各次販賣毒品行為，固應併合處罰。惟該持有剩
    餘毒品之低度行為，應僅為最後一次販賣毒品之高度行為所
    吸收，不另論罪。則就該查獲之剩餘毒品，祇能於最後一次
    之販賣毒品罪宣告沒收銷燬，不得於各次販賣毒品罪均宣告
    沒收銷燬（最高法院97年度台上字第4068號判決意旨參照）
    。是被告於96年10月16日遭查獲時，固為警扣得如附表一編
    號一、附表二編號一所示之甲基安非他命共5 包，惟被告於
    96年9 月10日販賣甲基安非他命與訴外人鄭詠仁，及於96年
    6 月15日、6 月29日、7 月6 日、7 月30日、8 月4 日、8
    月17日及9 月21日，販賣甲基安非他命與王易湋共7 次之犯
    行，業經高雄高分院以98年度上訴字第1047號判處應執行有
    期徒刑16年在案，有該判決書1 份在卷可憑（見本院99年度
    訴字第169 號卷第40至51頁），本件犯罪時間既為96年1 月
    間某日，均早於前開8 罪犯罪時間，並非被告最後一次販賣
    毒品，依前揭最高法院見解，前開扣案毒品應無庸於本件販
    賣第二級毒品罪宣告沒收銷燬。
  3.又證人王易湋於98年11月12日偵查中證稱：伊已不確定96年
    1 月間黃英治是否有賣500 元安非他命給伊，要看是否有通
    聯紀錄等語在卷（見高雄地檢署98年度他字第5302號卷第44
    頁），本件既無王易湋於96年1 月間與被告聯繫之通聯紀錄
    附卷可查，尚無從認定王易湋是否以撥打被告所使用門號00
    00000000號行動電話之方式，聯繫本件毒品交易，而為供本
    件犯罪所用之物；及本案其餘扣案物品，雖均為被告所有之
    物，惟本件犯罪時間與前開被告經高雄高分院以98年度上訴
    字第1047號判刑之8 罪，犯罪時間相隔數月之久，且尚無證
    據證明其餘扣案物均與本件犯行直接相關，爰均不予宣告沒
    收，附此敘明。
據上論斷，應依刑事訴訟法第299 條第1 項前段，毒品危害防制
條例第4 條第2 項、第17條第1 項、第2 項、第19條第1 項，刑
法第2 條第1 項但書、第11條、第47條第1 項，判決如主文。
本案經檢察官王清海到庭執行職務。
中    華    民    國    99    年    5     月    13    日
                  刑事第十八庭  審判長法  官  李東柏
                                      法  官  陳芸珮
                                      法  官  周佳佩
以上正本證明與原本無異。
如不服本判決應於收受送達後10日內向本院提出上訴書狀，並應
敘述具體理由；如未敘述上訴理由者，應於上訴期間屆滿後20日
內向本院補提理由書（均須按他造當事人之人數附繕本）「切勿
逕送上級法院」。
中    華    民    國    99    年    5     月    13    日
                                      書記官  王立山
附錄本案論罪科刑法條：
毒品危害防制條例第4 條第2 項
製造、運輸、販賣第二級毒品者，處無期徒刑或七年以上有期徒
刑，得併科新臺幣一千萬元以下罰金。
┌────────────────────────────────────┐
│附表一（96年10月16日在被告甲○○身上查扣之物品）                        │
├──┬───────┬───┬─────────────────────┤
│編號│  扣案物名稱  │ 數量 │              說          明              │
├──┼───────┼───┼─────────────────────┤
│ 一 │第二級毒品甲基│ 3小包│均驗呈甲基安非他命陽性反應（見本院97年度審│
│    │安非他命      │      │訴字第1962號卷第95至97頁，高雄醫學大學附設│
│    │              │      │中和紀念醫院97年1 月22日報告編號0000-000～│
│    │              │      │121 號檢驗報告）。                        │
├──┼───────┼───┼─────────────────────┤
│ 二 │1粒眠         │ 8顆  │均驗呈硝甲西泮陽性反應（見本院97年度審訴字│
│    │              │      │第1962號卷第91頁，高雄醫學大學附設中和紀念│
│    │              │      │醫院97年9 月2 日報告編號0000-000號檢驗報告│
│    │              │      │），為被告甲○○持有之第三級毒品，與其本件│
│    │              │      │販賣第二級毒品罪無關。                    │
├──┼───────┼───┼─────────────────────┤
│ 三 │夾鏈袋        │ 9個  │尚無證據證明與本件犯行直接相關。          │
├──┼───────┼───┼─────────────────────┤
│ 四 │吸食器        │ 1批  │為被告甲○○施用毒品犯罪之工具，與本件販賣│
│    │              │      │第二級毒品罪無關。                        │
└──┴───────┴───┴─────────────────────┘
┌────────────────────────────────────┐
│附表二（在高雄市○鎮區○○路21號16樓之11被告甲○○住處內查扣之物品）    │
├──┬───────┬───┬─────────────────────┤
│編號│  扣案物名稱  │ 數量 │              說          明              │
├──┼───────┼───┼─────────────────────┤
│ 一 │第二級毒品甲基│ 2小包│均驗呈甲基安非他命陽性反應（見本院97年度審│
│    │安非他命      │      │訴字卷第93、94頁，高雄醫學大學附設中和紀念│
│    │              │      │醫院97年1 月22日報告編號0000-000、118 號檢│
│    │              │      │驗報告）。                                │
├──┼───────┼───┼─────────────────────┤
│ 二 │第三級毒品愷他│ 1小包│驗呈愷他命陽性反應（見本院97年度審訴字第19│
│    │命            │      │62號卷第92頁，高雄醫學大學附設中和紀念醫院│
│    │              │      │97年9 月2 日報告編號0000-000號檢驗報告）。│
│    │              │      │為被告甲○○持有之第三級毒品，與本件販賣第│
│    │              │      │二級毒品罪無關。                          │
├──┼───────┼───┼─────────────────────┤
│ 三 │夾鏈袋        │220個 │尚無證據證明與本件犯行直接相關。          │
├──┼───────┼───┼─────────────────────┤
│ 四 │吸食器        │ 1批  │為被告甲○○施用毒品犯罪之工具，與本件販賣│
│    │              │      │第二級毒品罪無關。                        │
├──┼───────┼───┼─────────────────────┤
│ 五 │XG廠牌手機（序│ 1支  │與本件被告甲○○販賣第二級毒品犯罪無關。  │
│    │號：0000000000│      │                                          │
│    │4 號，內含門號│      │                                          │
│    │0000000000號之│      │                                          │
│    │SIM 卡1 枚）  │      │                                          │
├──┼───────┼───┼─────────────────────┤
│ 六 │ANY CALL廠牌手│ 1支  │尚無證據證明與本件犯行直接相關。          │
│    │機（序號：3557│      │                                          │
│    │00000000000 號│      │                                          │
│    │，內含謝俊賢申│      │                                          │
│    │請之門號093832│      │                                          │
│    │9284號之SIM 卡│      │                                          │
│    │1 枚）        │      │                                          │
├──┼───────┼───┼─────────────────────┤
│ 七 │筆記本        │ 1本  │尚無證據證明與本件犯行直接相關。          │
├──┼───────┼───┼─────────────────────┤
│ 八 │現金簿        │ 1本  │尚無證據證明與本件犯行直接相關。          │
├──┼───────┼───┼─────────────────────┤
│ 九 │房屋租賃契約書│ 1份  │與本件被告甲○○販賣第二級毒品罪無關。    │
└──┴───────┴───┴─────────────────────┘

司法院資訊處製作；財團法人民間司法改革基金會備份。
